臺灣高等法院臺南分院刑事裁定
110年度聲字第1025號
被      告  黃恩家




聲請人即
選任辯護人  鄭鴻威律師（法扶律師）
上列被告因本院110年度上訴字第1053號殺人等案件，聲請人聲
請具保停止被告之羈押，本院裁定如下：
    主  文
聲請駁回。
    理  由
一、聲請意旨略以：被告已經坦承犯行，並無逃亡之虞，本件有
    通常保護令，且被告於獄中懺悔抄寫佛經，無再犯之虞；被
    告祖母今天有到庭，被告有適當家人的依持，可阻止被告再
    為任何不理性的行為，被告家人也願意與被告一起去面對本
    件偵審情形，而非放任被告不管的態度；被告工作多年有存
    款，須被告本人具保停押後才可以籌湊款項彌補被害人的損
    失，這件事情須由被告本人才有辦法處理，為此聲請具保停
    止被告之羈押。
二、按被告及得為其輔佐人之人或辯護人，得隨時具保，向法院
    聲請停止羈押，刑事訴訟法第110 條第1 項定有明文。又所
    謂執行羈押之必要與否，或執行羈押後有無繼續羈押之必要
    ，自許由法院按照訴訟進行程度及其他一切情事，而為認定
    。另基於憲法保障人民身體自由之意旨，被告犯刑事訴訟法
    第101 條第1 項第3 款之罪嫌疑重大者，仍應「有相當理由
    」認為其有逃亡、湮滅、偽造、變造證據或勾串共犯或證人
    等之虞，法院斟酌命該被告具保、責付或限制住居等侵害較
    小之手段，均不足以確保追訴、審判或執行程序之順利進行
    ，始符合該條款規定，非予羈押，顯難進行追訴、審判或執
    行之要件，此際羈押乃為維持刑事司法權有效行使之最後必
    要手段，於此範圍內，尚未逾越憲法第23條規定之比例原則
    ，符合司法院釋字第392 號、第653 號、第654 號解釋意旨
    ，與憲法第8 條保障人民身體自由及第16條保障人民訴訟權
    之意旨，尚無違背（司法院大法官會議釋字第 665號解釋同
    此意旨）。
三、經查：
　㈠被告因涉犯殺人案件，前經本院訊問後，坦承本案部分犯行
    ，且全案有原審卷內相關事證在卷可稽，足證被告犯刑法第
    271條第1項殺人罪嫌疑重大，其所犯為最輕本刑5年以上有
    期徒刑之罪，並經原審判決有期徒刑15年，基於趨吉避凶之
    人性，有相當理由足認被告有逃亡之虞。本件因被告與被害
    人詹珮圓之感情糾紛，被告卻因此對被害人詹珮圓之家人犯
    本案，且本案兩造迄未達成和解，故有相當理由認被告對被
    害人詹珮圓有再犯殺人罪之虞，故認非予羈押，恐難確保日
    後審判、執行程序之進行，故本件有繼續羈押之必要，裁定
    自民國110年10月6日羈押。
　㈡被告雖否認有殺人犯行，惟被告此部分犯行，有證人陳麗芳
    、詹珮圓之證述、現場照片、勘驗筆錄、解剖筆錄、法醫研
    究所解剖報告書、鑑定報告書及扣案之鋼刀1把可資佐證，
    且經原審認被告犯殺人罪，判處有期徒刑15年。而受一定刑
    期以上自由刑之宣告常伴有逃亡之高度可能，係趨吉避凶、
    脫免刑責、不甘受罰之基本人性，則被告若未予羈押，日後
    規避本案審判、執行之可能性甚高，故有相當理由堪認被告
    有逃亡之虞，而有羈押之原因，且命具保、責付或限制住居
    等侵害較小之手段，均不足以確保日後審判、執行程序之順
    利進行，參以被告行為危害社會治安及國民健康，情節非輕
    ，經權衡國家刑事司法權之有效行使、社會秩序及公共利益
    、被告人身自由之私益及防禦權受限制之程度，認對被告維
    持羈押處分尚屬適當、必要，合乎比例原則。是本院審酌被
    告所涉犯罪情節，尚無羈押以外之方法得以代替，而有刑事
    訴訟法第101條第1項第3款羈押之原因。本案又尚未判決確
    定，日後更需執行所處刑期，考量上述各情，本案若僅以具
    保或限制住居等侵害較輕微之手段，仍無法達確保將來審判
    繼續進行或刑罰執行，故為保全後續國家刑罰權之實現，認
    仍有對被告羈押之原因及必要。
　㈢聲請人雖執前詞聲請具保停止羈押，惟被告於原審經衛生福
    利部嘉南療養院鑑定結果認為：「個案的人格特質與對親密
    關係間的相處模式可能為潛在的再犯風險因素，在缺乏適當
    的治療介入，可能容易出現類似的情況… 由於黃男的精神疾
    病史、個人與家庭史皆顯示黃男家庭支持度不佳，人格特質
    與對親密關係間的相處模式，可能因壓力事件而成為潛在的
    再犯風險因素」，有衛生福利部嘉南療養院110年7月23日嘉
    南司字第0000000000號函檢送黃恩家之司法精神鑑定書（見
    原審卷2第66、70頁），依被告之精神鑑定結果，堪認被告
    有再犯傷害、殺人罪之虞，且其家庭支持功能不佳，尚難以
    被告祖母曾於準備程序時到庭，即認其無再犯之虞；另本件
    被害人已表達無和解之意願，且是否能促成和解，亦非具保
    停止羈押應考量之因素。辯護人前揭主張，實無足取。
四、綜上所述，本件羈押原因尚未消滅，有繼續羈押被告之必要
    性，被告聲請具保停止羈押，礙難准許，應予駁回。
五、依刑事訴訟法第220條，裁定如主文。　　
中　　華　　民　　國　　110 　年　　11　　月　　17　　日
                  刑事第七庭    審判長法　官  吳勇輝
                                      法　官  黃國永
                                      法　官  吳錦佳
以上正本證明與原本無異。
如不服本裁定，應於收受本裁定後五日內向本院提出抗告狀。
　　　　　　　　　　　　　　　　　　　書記官  王杏月
中　　華　　民　　國　　110 　年　　11　　月　　17　　日